【裁判字號】    99,審易,3434
【裁判日期】    990804
【裁判案由】    家暴傷害罪
【裁判全文】
臺灣高雄地方法院刑事判決            99年度審易字第3434號
公  訴  人  臺灣高雄地方法院檢察署檢察官
被      告  乙○○
上列被告因家暴傷害罪案件，經檢察官聲請以簡易判決處刑（99
年度偵緝字第1294號），本院認不應依簡易判決處刑，改依通常
程序審理，茲判決如下：
    主  文
本件公訴不受理。
    理  由
一、本件原聲請簡易判決處刑意旨略以：被告乙○○與告訴人即
    外祖父甲○○為祖孫，具有家庭暴力防治法第3條第3款所定
    之家庭成員關係。被告於民國98年9 月28日10時許，在高雄
    縣大寮鄉○○村○○○路69巷52號旁，因其母李秀玉之醫療
    費用與告訴人起爭執，被告竟基於傷害人身體之犯意，徒手
    毆打告訴人2 巴掌，致告訴人受有頭部外傷之傷害。因認被
    告涉犯刑法第280 條、同法第277條第1項之傷害直系血親尊
    親屬罪嫌等語。
二、按告訴乃論之罪，告訴人於第一審辯論終結前，得撤回其告
    訴；又告訴經撤回者，法院應諭知不受理之判決，刑事訴訟
    法第238條第1項、第303條第3款分別定有明文。次按被告對
    於直系血親尊親屬，犯第277條之罪者，加重其刑至2分之1
    ，然既係加重其刑，而所犯者如係第277條第1項之罪，須告
    訴乃論，又係以罪而不以刑為準則，則對於直系血親尊親屬
    犯刑法第277條第1項之罪，自在告訴乃論之列，告訴人於第
    一審辯論終結前已撤回其告訴，應諭知不受理之判決（最高
    法院80年度台上字第3149號刑事判決意旨參照）。
三、經查，本件被告乙○○因家暴傷害案件，經檢察官聲請簡易
    判決處刑，認被告係犯家庭暴力防治法第2條第2款之家庭暴
    力罪嫌，而應依刑法第280 條、同法第277條第1項之傷害直
    系血親尊親屬罪論處。茲據被告於本院調查中已與告訴人甲
    ○○成立和解，告訴人並於民國99年7 月13日向臺灣高雄地
    方法院檢察署具狀撤回告訴，有卷附之臺灣高雄地方法院檢
    察署99年7月16日雄檢惠稱99偵緝1294字第73335號函及函附
    告訴人之撤回告訴狀及和解書足稽，揆諸前開說明，爰不經
    言詞辯論，逕為諭知不受理之判決。
四、據上論斷，應依刑事訴訟法第452 條、第303 條第3 款、第
    307 條，判決如主文。
中    華    民    國    99    年    8     月    4     日
                  刑事第三庭  審判長法  官 黃宗揚
                                    法  官 陳筱雯
                                    法  官 陳航代
以上正本證明與原本無異。
如不服本判決應於收受送達後10日內向本院提出上訴書狀，並應
敘述具體理由；如未敘述上訴理由者，應於上訴期間屆滿後20日
內向本院補提理由書（均須按他造當事人之人數附繕本）「切勿
逕送上級法院」。
中    華    民    國    99    年    8     月    4     日
                                    書記官 陳玉娥

司法院資訊處製作；財團法人民間司法改革基金會備份。
